臺灣花蓮地方法院刑事判決　　　　　　　　　　　　　九十一年度交訴字第一二號
　　公　訴　人　臺灣花蓮地方法院檢察署檢察官
　　被　　　告　甲○○
右列被告因公共危險等案件，經檢察官提起公訴（九十一年度偵字第八九五號），本
院判決如左：
    主   文
甲○○駕駛動力交通工具肇事，致人受傷而逃逸，處有期徒刑柒月，緩刑年。被訴
過失傷害部分公訴不受理。
    事   實
一、甲○○曾於民國八十五年間因賭博案件，經臺灣臺中地方法院於八十四年十一月
    二十四日判處有期徒刑三月，同年十二月十七日確定，於八十五年二月十三日易
    科罰金執行完畢，五年以內未曾受有期徒刑以上刑之宣告（不構成累犯），詎未
    記取教訓，於九十年十月九日十七時十分許，駕駛車牌號碼ＢＫ－七一五五號自
    小客車，沿花蓮縣民國路由南往北行駛，途經民國路與明義街交岔路口時，本應
    注意車輛行駛至「閃光紅燈」之交岔路口時，駕駛人應注意減速接近，先停於交
    岔路口前，讓幹道車優先通行後認為安全時，方得續行，而依當時情形，又無不
    能注意之情事，竟疏於注意，於通過上開交岔路口時，不慎撞及由乙○○騎乘之
    車號ＲＤＹ－三八一號機車，致乙○○人車倒地，受有臉部、右足大拇指挫傷、
    右手臂擦傷、右臀挫傷等傷害（傷害部份業據告訴人乙○○撤回告訴）。甲○○
    肇事後，見狀停車查看乙○○受傷情形後，宣稱要將車輛停好，卻隨即自行上車
    ，未報警或救護被害人，即駕車逃逸。嗣經警循線查獲。
二、案經乙○○訴由花蓮縣警察局花蓮分局報請臺灣花蓮地方法院檢察署檢察官偵查
    起訴。
    理    由
壹、有罪部分：
一、訊據被告甲○○固不否認前開車禍肇事之事實，惟辯稱：我並沒有肇事逃逸的意
    思，因為我車上有小孩在哭，我有問她有沒有事之後才離開云云。經查：右開事
    實業據被害人乙○○在警訊中指陳綦詳（見警卷第九頁），其指稱：對方發生車
    禍時有下車查看、並說要把車輛停放好就開車離開現場，因為我當時有受傷就前
    往醫院就醫。被告於警訊中亦供稱：當時我有下車詢問對方有無受傷，並問對方
    為何騎車這麼快？對方沒有回答我，我就開車離開，．．．雙方並沒有互留聯絡
    電話（見警卷第四頁）。是以被告對被害人因車禍受傷已知曉，卻未為任何必要
    之救護措施即離開現場，亦未留下任何聯繫資料，其逃逸之行為已甚為明確。再
    者，本件被害人因被告駕駛動力交通工具碰撞而肇事，有照片、道路交通事故調
    查報告表、車籍作業系統－查詢認可資料附卷為證；又被告駕車肇事後，致使被
    害人受有臉部、右足大拇指挫傷、右手臂擦傷、右臀挫傷等傷害，亦有診斷證明
    書在卷可稽。綜上所述，本件事證明確，被告犯行堪以認定。被告聲請勘驗現場
    ，本院因認本件事證已臻明確而無必要，附此說明。
二、核被告甲○○所為，係犯刑法第一百八十五條之四之肇事逃逸罪。爰審酌被告肇
    事致被害人乙○○受傷後即行逃逸之犯罪手段，惟被告已與被害人達成民事和解
    ，乙○○所受傷害尚輕等一切情狀，量處如主文所示之刑。又被告曾於八十五年
    間因賭博案，經臺灣臺中地方法院於八十四年十一月二十四日判處有期徒刑三月
    ，同年十二月十七日確定，於八十五年二月十三日易科罰金執行完畢，然於五年
    內均未再犯有期徒刑以上之罪，有臺灣高等法院被告全國前案紀錄表一紙在卷可
    稽，其對於本次駕車所肇生之事故已與被害人達成和解，有調解書附卷足佐，足
    見其已知悔悟，惡性非重，且已歷此偵、審教訓，當知惕勵應不致有再犯之虞，
    因認其刑之宣告以暫不執行為適當，爰併予宣告緩刑三年，以啟自新。
貳、不受理部分：
一、公訴意旨另以：被告甲○○於九十年十月九日十七時十分許，駕駛車牌號碼ＢＫ
    －七一五五號機車，沿花蓮縣民國路由南往北行駛，途經民國路與明義街交岔路
    口時，本應注意車輛行駛至「閃光紅燈」之交岔路口時，駕駛人應注意減速接近
    ，先停於交岔路口前，讓幹道車優先通行後認為安全時，方得續行，而依當時情
    形，又無不能注意之情事，竟疏於注意，於通過上開交岔路口時，不慎撞及由乙
    ○○騎乘之車號ＲＤＹ－三八一號機車，致乙○○人車倒地，受有臉部、右足大
    拇指挫、右手臂擦傷等傷害（傷害部份業據告訴人乙○○撤回告訴），因認被告
    涉有刑法第二百八十四條第一項前段之過失傷害罪嫌。
二、按告訴乃論之罪，告訴人於第一審辯論終結前得撤回其告訴；又告訴經撤回者，
    應諭知不受理之判決，刑事訴訟法第二百三十八條第一項、第三百零三條第三款
    分別定有明文。經查，被告駕車撞傷告訴人部分，公訴人認被告係觸犯刑法第二
    百八十四條第一項前段之罪，依同法第二百八十七條之規定，須告訴乃論。茲據
    告訴人具狀撤回其告訴，揆諸上揭之說明，自應諭知不受理之判決。
據上論斷，應依刑事訴訟法第二百九十九條第一項前段、第三百零三條第三款，刑法
第一百八十五條之四、第七十四條第二款，判決如主文。
本案經檢察官張立達到庭執行職務。
中      華      民      國    九十一    年      七      月      九      日
                              臺灣花蓮地方法院刑事庭
                                  法  官   林  麗 玉
右正本證明與原本無異。
如對本判決不服，應於送達後十日內，向本院提出上訴狀。（應抄附繕本）告訴人或
被害人如對於本判決不服者，應具備理由請求檢察官上訴，其上訴期間之計算係以檢
察官收受判決正本之日期為準。
                                  法院書記官
中      華      民      國    九十一    年      七      月     十一     日
附錄本判決論罪之法律條文：
刑法第一百八十五條之四：
駕駛動力交通工具肇事，致人死傷而逃逸者，處六月以上五年以下有期徒刑。
